臺灣雲林地方法院刑事判決　　　　　　　100年度易字第298號
公　訴　人　臺灣雲林地方法院檢察署檢察官
被　　　告　鄭如丰
上列被告因竊盜案件，經檢察官提起公訴（100 年度偵字第2024
號、第2362號、100 年度偵緝字第122 號），被告於準備程序中
就被訴事實為有罪之陳述，經本院合議庭裁定由受命法官獨任進
行簡式審判程序，並判決如下：
    主  文
鄭如丰犯竊盜罪，累犯，處有期徒刑月，如易科罰金以新臺幣
壹仟元折算壹日。又犯竊盜罪，累犯，處有期徒刑肆月，如易科
罰金以新臺幣壹仟元折算壹日。又犯竊盜未遂罪，累犯，處有期
徒刑貳月，如易科罰金以新臺幣壹仟元折算壹日。應執行有期徒
刑陸月，如易科罰金以新臺幣壹仟元折算壹日。
    事實及理由
一、犯罪事實：
    鄭如丰於民國97年間因竊盜案件，經本院北港簡易庭以97年
    度港簡字第276 號判處有期徒刑3 月，又因施用毒品案件，
    經本院以97年度訴字第1242號判處有期徒刑7 月，前開2 罪
    ，嗣經本院以98年度聲字第483 號裁定應執行有期徒刑9 月
    確定；再因施用毒品案件，經本院以98年度訴字第300 號判
    處有期徒刑7 月確定；另因竊盜等案件，經本院北港簡易庭
    以98年度港簡字第50號判處應執行拘役60日確定，上開徒刑
    、拘役經接續執行，甫於99年7 月4 日執行完畢。詎其仍不
    知悛悔，竟基於意圖為自己不法所有之竊盜犯意，分別為下
    列行為：
(一)、於99年10月15日上午10時許，行經王素貞所經營位在雲林縣
    元長鄉西庄村西庄2-23號屋前之檳榔攤，發現王素貞不在其
    內，旋進入前開檳榔攤內開啟抽屜，徒手竊取王素貞放置於
    皮包內之現金新臺幣（下同）4,500 元得手後騎乘機車離去
    ，經王素貞察覺上情後，遂前去鄭如丰男友即林榮文家中要
    求返還，嗣鄭如丰返回林榮文家中，經林榮文告知上情後，
    鄭如丰則將全數贓款交給林榮文，由林榮文於同日上午11時
    許，將上開贓款送至檳榔攤返還王素貞。
(二)、又於99年10月26日上午10時10分許，前往蘇晚位於雲林縣北
    港鎮草湖里東湖45號之住處，見大門未上鎖，即進入該住處
    客廳內（侵入住宅部分未據告訴），徒手竊取「黃山奇景」
    圖畫1 幅（內放有美鈔1 元1 張、2 元1 張」、10元1 張及
    金門紀念幣10元1 張、50元1 張、100 元1 張），得手後隨
    即將該圖畫置於所騎乘之機車離去，嗣經蘇晚報警處理，並
    調閱附近住戶之監視器，始悉上情。
(三)、另於100 年4 月22日晚上9 時40分許，在雲林縣北港鎮○○
    里○○路12-1號前空地內，見該處無人看管，正著手竊取吳
    青松置於該空地上重約100 台斤之蒜頭2 包（價值約2,500
    元）時，旋為吳青松發覺當場逮捕而未遂。
二、認定犯罪事實所憑之證據及理由：
(一)、本案被告鄭如丰所犯之罪，均係死刑、無期徒刑、最輕本刑
    為3 年以上有期徒刑以外之罪，其於準備程序進行中就前揭
    被訴事實均為有罪之陳述，經告知其簡式審判程序之旨，並
    聽取其與檢察官之意見後，裁定進行簡式審判程序，是本案
    之證據調查，依刑事訴訟法第273 條之2 規定，不受同法第
    159 條第1 項、第161 條之2 、第161 條之3 、第163 條之
    1 及第164 條至第170 條規定之限制，合先敘明。
(二)、訊據被告對於上開犯罪事實坦承不諱，並有下列證據可佐：
  1.犯罪事實欄一、(一)部分：
    (1)證人即被害人王素貞於99年11月6 日之警詢筆錄（偵字第
      2024號卷第3 頁至第5 頁）。
    (2)證人王素貞於100 年4 月20日之偵訊筆錄（偵字第2024號
      卷第38頁至第39頁）（結文第41頁）。
    (3)證人即被告鄭如丰之男友林榮文於99年11月22日之警詢筆
      錄（偵字第2024號卷第6 頁至第7 頁）。
    (4)證人林榮文於100 年4 月20日之偵訊筆錄（偵字第2024號
      卷第39頁）（結文第40頁）。
  2.犯罪事實欄一、(二)部分：
    (1)證人即被害人蘇晚於99年11月2 日之警詢筆錄（偵字第20
      5 號卷第3 頁至第5 頁）。
    (2)證人蘇晚於100 年2 月15日之偵訊筆錄（偵字第205 號卷
      第54頁至第55頁）。
    (3)證人即被害人蘇晚之孫蘇信豪於100 年2 月15日之偵訊筆
      錄（偵字第205 號卷第55頁）（結文第56頁）。
    (4)99年10月26日監視器翻拍照片1 張（偵字第205 號卷第6
      頁）。
    (5)監視器錄影光碟1 份（偵字第205 號證物袋內）。
  3.犯罪事實欄一、(三)部分：
    (1)證人即被害人吳青松於100 年4 月22日之警詢筆錄（偵字
      第2362號卷第7 頁至第8 頁）。
    (2)贓物認領保管單1 紙（偵字第2362號卷第9 頁）。
    (3)現場照片4 張（偵字第2362號卷第12頁至第13頁）。
  4.綜上足認被告之自白與事實相符，可以採信，本案事證明確
    ，被告犯行洵堪認定，應依法論科。
三、論罪科刑之理由：
(一)、按行為後法律有變更者，適用行為時之法律，但行為後之法
    律有利於行為人者，適用最有利於行為人之法律，現行刑法
    第2 條第1 項定有明文。查刑法第321 條第1 項第1 款之加
    重竊盜罪修正前以「於夜間侵入住宅或有人居住之建築物竊
    盜」為其構成要件，嗣於100 年1 月26日經總統以華總一義
    字第10000015561 號令修正公布，並自100 年1 月28日施行
    同條項修正為以「侵入住宅或有人居住之建築物竊盜」為構
    成要件，即日間侵入住宅竊盜修正前不構成加重竊盜罪，僅
    適用刑法第320 條第1 項之規定之普通竊盜罪，但修正後即
    應適用刑法第321 條第1 項第1 款之侵入住宅竊盜罪之規定
    ，經比較新舊法結果，以被告行為時之刑法對於被告較為有
    利，自應適用修正前刑法第320 條第1 項之普通竊盜罪論處
    。核被告就犯罪事實欄一、(一)及(二)所為，均係犯刑法第320
    條第1 項之竊盜罪；就犯罪事實欄一、(三)所為，係犯刑法第
    320 條第3 項、第1 項之竊盜未遂罪。
(二)、被告所犯上述3 罪，犯意各別，行為互殊，應予分論併罰。
(三)、被告有前述犯罪事實欄所記載之前科紀錄，此觀臺灣高等法
    院被告前案紀錄表可明，其於有期徒刑執行完畢後5 年內故
    意再犯本件有期徒刑以上之罪，均為累犯，各應依同法第47
    條第1 項之規定加重其刑。又被告就犯罪事實欄一、(三)所載
    之竊盜犯行部分，其已著手於竊盜行為之實行，而未生竊得
    財物之結果，為未遂犯，乃依刑法第25條第2 項之規定就該
    次犯行減輕其刑，並先加後減。
(四)、爰審酌被告有如事實欄所載之竊盜、施用毒品等多項前科，
    素行不佳，且正值壯年，竟不思以正當方法賺取財物，僅因
    缺錢花用，再為此3 次竊盜犯行，顯見被告未知悔改，欠缺
    尊重他人財產權之觀念，對於社會治安亦造成影響，惟考量
    其犯後坦承犯行之態度，並斟酌其各次竊盜犯行所竊取財物
    之價值、犯罪之手段（其中一次竊盜犯行係以侵入住宅方式
    為之，犯罪情節較重）、對被害人所生之損害（即竊取4,
    500 元部分，已於當日旋即返還被害人王素貞，損害有限；
    竊取「黃山奇景」之圖畫1 幅部分，因該幅圖畫已遭被告
    丟棄，業據被告陳稱在卷〈見本院卷第32頁〉，已無從返還
    被害人蘇晚，對被害人蘇晚而言損失不輕；另竊取蒜頭2
    包部分，則為未遂，且該蒜頭已於當日經被害人吳青松領回
    ，損害較輕）及其迄未與被害人3 人達成和解，暨其自承教
    育程度為高職畢業之智識程度、未婚之家庭狀況等一切情狀
    ，分別量處如主文所示之刑，及定其應執行之刑，並分別諭
    知宣告刑及應執行刑易科罰金之折算標準。
四、應適用之法律：
(一)、刑事訴訟法第273 條之1 第1 項、第299 條第1 項前段。
(二)、刑法第320 條第1 項、第3 項、第47條第1 項、第25條第2
    項、第41條第1 項前段、第51條第5 款。
(三)、刑法施行法第1 條之1 第1 項、第2 項前段。
本案經檢察官陳宜君到庭執行職務。
中    華    民    國  100     年    6     月    10    日
                  刑事第二庭    法  官  周欣怡
以上正本證明與原本無異。
如不服本判決應於收受判決後10日內向本院提出上訴書狀，並應
敘述具體理由；其未敘述上訴理由者，應於上訴期間屆滿後20日
內向本院補提理由書（均須按他造當事人之人數附繕本）。「切
勿逕送上級法院」。
                                書記官  林惠鳳
中    華    民    國  100     年    6     月    10    日
刑法第320條：
意圖為自己或第三人不法之所有，而竊取他人之動產者，為竊盜
罪，處 5 年以下有期徒刑、拘役或 5 百元以下罰金。
意圖為自己或第三人不法之利益，而竊佔他人之不動產者，依前
項之規定處斷。
前二項之未遂犯罰之。